---
title: "Kaggle Dataset: Diagnosis of COVID-19 and its clinical spectrum"
subtitle: "AI and Data Science supporting clinical decisions (from 28th Mar to 1st Apr)"
author: "Fellipe Gomes, Joao Pedro Medeiros"
date: "3/28/2020"
output: html_document
---

Todo:

  * ver se já existe alguma caracterização de um paciente com covid, tentar ver se tem algum relato de caso com bastante info
  * plot faltantes
  * bar sem faltantes
  

```{r setup, include=FALSE}
knitr::opts_chunk$set(echo = TRUE)

library(dplyr)
library(purrr)
library(stringr)
library(reactable)
library(DataExplorer)
library(readxl)
library(dplyr)


reactable2 <- function(x, ...){
  
  x <- x %>% 
    mutate_if(is.numeric, ~format(.x, digits = 4,decimal.mark = ","))
  
  reactable(x, filterable = F, sortable = T, pagination = FALSE,
            highlight = TRUE, outlined = TRUE, ...) 
}
```

<!-- --------------------- DOCUMENTO COMECA DAQUI PARA BAIXO ---------------------------------------- -->

# Definicão do Problema

Dataset do Kaggle: <https://www.kaggle.com/einsteindata4u/covid19>, maiores informações sobre o dataset e o desafio [neste link](https://www.kaggle.com/einsteindata4u/covid19) da competição ou [neste link](https://github.com/gomesfellipe/cod19_kaggle_einstein) do repositório deste projeto no github.

## Objetivo

Os principais objetivos deste projeto são:

  1. Prever casos confirmados de COVID-19 entre casos suspeitos;
  2. Prever admissão na enfermaria geral, unidade semi-intensiva ou unidade de terapia intensiva entre os casos confirmados de COVID-19 

Duas abordagens seriam possíveis para resolver este desafio, são elas:

  1. Criar um modelo heurístico utilizando regras pré-estabelecidas por médicos e especialistas da área da saúde;
  2. Treinar um modelo estatístico que forma que a importancia de cada atributo seja obtida de forma automatica através de aplicações de metodologias apropriadas. 
  
Devido ao curto período de tempo dedicado à contrução das regras do modelo, utilizaremos a abordagem (2.) para automatizar esta tarefa.

## Descricao do problema

todo: O problema do corona virus

<!-- Descricao informal -->

todo: Os dados disponibilizados pelo Albert Einstein

<!-- Descricao formal -->

Antes da manipulação de qualquer dados, foi realizada uma revisão da literatura para ver o que já foi elucidado e além disso, ão ter os dados de sintomas pode tornar a tarefa mais dificil pois exsitem uns sintomas que estão sendo percebidos ainda, como perda de oufato.

### Premissas:

Algumas das premissas consideradas para a construção do modelo:

  * Todos os exames positivos pra outros microrganismos ja podems er considerados como criterio importante para diagnostico (por que se a pessoa esta com influenza positivo, por exemplo, provavelmente nao deve ter corona a nao ser que a pessoa tenha os dois e no caso de ter os dois pode ser importante pra ver quem precisaria de uti); 
  * O paciente é encaminhado ou para *regular ward* ou para *semi-intensive unit* ou para *intensive care unit* pois verificou-sena base de ddaos que em casos positivos de COVID-19, os pacientes são encaminhados uma única vez.
   
## Motivacao

<!-- Motivacao -->

Dificuldade para os medicos e um problema de classificacao
   
<!-- Beneficios -->

A importancia da análise estatística em conjunto com a medicina
   
<!-- Uso -->
   
Auxílio para os médicos
Velocidade e direcionamento
É possível ponderar sensibilidade e especificidade

## Dados Fornecidos

Os dados fornecidos parecem ser de exames específicos de microrganismos, exame de sangue e exame urina. É importante levar em consideração que nem todos os dados serão úteis para cada desafio.

<!-- Restrições impostas aos dados -->

Por exemplo, o nivel de acucar na urina é um importante fator para a pessoa ir para a uti mas nao é importante para o diagnostico pois o nivel de açucar meio q denota se a pessoa e diabetica ou nao pois pessoas com glicemia alta (açucar no sangue alto) nao conseguem reabsorver esse açucar no rim e ele sai pela urina. Diabetes é um fator de risco pois os remedios para a diabetes aumentam a expressao da proteina que é a porta de entrada para o virus na celula e com mais porta de entrada mais chance do sistema imunológico nao dar conta e a infecçao ser continuada.
   
Após o download da base de dados, a leitura:

```{r}
dataset <- read_excel("Dataset.xlsx") 
```

# Resumir/Analisar Dados

Primeiramente veja a estrutura dos dados:

```{r}
plot_intro(dataset)
```

Existe uma grande quantidade de dados faltantes (incluindo colunas completamente vazias) e isso é uma característica que influenciará diretamente na escolha do modelo adotado.

Veja um outro panorama geral dos dados:

```{r}
visdat::vis_dat(dataset)
```

Note que existe forte presença de dados faltantes (missing data) em todos os atriutos, além de algumas variáveis categóricas que estão no formato `character` e uma coluna contém dados do tipo lógico. Essas colunas serão tratadas.

A tabela abaixo apresenta as quantidades e porcentagens de dados faltantes e zeros no dataset:

```{r}
dataset %>% 
  funModeling::df_status(print_results = F) %>% 
  arrange(-p_zeros) %>% 
  reactable2(height = 300)
```


Após obter a análise geral dos dados, será utilizado o pacote `DataExplorer` para se obter um resumo rápido mais detalhado dos dados disponíveis antes de qualquer tratamento dos dados:

```{r}
# padronizar nomes de colunas
dataset <- janitor::clean_names(dataset)
```

```{r, eval = F}
# criar relatorio rapido
create_report(dataset, y = 'sars_cov_2_exam_result', 
              output_file = "report_before_prep.html") 

```


Este relatório pode ser lido [neste link](./report_before_prep.html)

```{r medidas, echo = F}
all_row_na <- 
  dataset %>% 
  select_if(~sum(is.na(.x)) == nrow(dataset)) %>% 
  colnames()

all_cols_na <- dataset %>% 
    select_if(~! sum(!is.na(.x)) == nrow(dataset)) %>% 
    { apply(., 1, function(x){sum(is.na(x))}) != ncol(.) } %>% 
    which()

big_zero <- which(dataset %>% map_dbl(~sum(.x==0, na.rm = T)) > nrow(dataset)*.9)
```

## Tratamento inicial dos dados

Antes de calcular estatísticas e ajustar modelos é necessário fazer um tratamento nos dados. Além de remover todas colunas e linhas 100\% vazias é necessário converter os dados corretamente para possibilitar as analises utilizando R.

Embora [existam estudos que comentem](https://www.ajronline.org/doi/pdf/10.2214/AJR.20.22959) sobre o uso dos atributos *D-Dimer* e *Urine sugar* (que denota atividade renal/ diabetes) para caracterizar um caso de COVID-19, não utilizaremos pois não existem dados de treino disponíveis.

Além disso, existem outros atributos numéricos que possuem mais de 90\% de dados faltantes porém métodos de imputação de dados serão descartados para esta análise pois, por exemplo, incluir o valor `0` nos leucocitos iria colocar aquele paciente como um leucopenico, como se ele nao tivesse leucocitos.

Além dos dados faltantes é possível notar que existe uma enorme quantidade de `0` nos atributos **`r select_at(dataset, big_zero) %>% colnames()`** o que mostra a baixa porcentagem de pacientes em estado mais grave.

Para avaliar o encaminhamento do paciente diagnosticado com COVID-19, um novo atributo será criado com a soma dos indicadores referentes à triagem do paciente.

Resumindo, além dos passos acima mais alguns passos serão necessários para preparar o dataset para modelagem:

  1. Remover colunas que nao possuem dados
  2. Criar `Patient addmited (all)` como soma de todos `Patient addmited ...`
  3. Converter todos `Patient addmited ...` para catogórico
  4. Converter **`r c("Fio2 (venous blood gas analysis)", "Lipase dosage")`** de lógico para categórico
  5. Converter **Urine - pH** para numérico
  6. Converter **Urine - Leukocytes** para ordinal
  7. Converter todas as negativas para `no`

```{r}
prep <- function(dataset){
  
  # Converter o nome das colunas e converter tudas categoricas para character -----
  dataset <- 
    dataset %>% 
    mutate_if(is.factor, as.character) %>% 
    janitor::clean_names() %>% 
    select(-one_of("patient_id"))
  
  # Remover colunas de variaveis categoricas com 1 categoria -----
  # all_cat_eq <- 
  #   dataset %>% 
  #   select_if(~!is.numeric(.x)) %>% 
  #   mutate_all(as.factor) %>%
  #   map_lgl(~length(levels(.x)) %in% 0:1) %>% 
  #   which() %>% names()
  # 
  # dataset <- dataset %>% select(-one_of(all_cat_eq))
  
  # Remover colunas onde todas as linhas sao vazias -----
  all_row_na <- 
    dataset %>% 
    select_if(~sum(is.na(.x)) == nrow(dataset)) %>% 
    colnames()
  
  dataset <- dataset %>% select(-one_of(all_row_na))
  
  # Remover linhas onde todas as colunas sao vazias -----
  all_cols_na <- 
    dataset %>% 
    select_if(~! sum(!is.na(.x)) == nrow(dataset)) %>% 
    { apply(., 1, function(x){sum(is.na(x))}) != ncol(.) } %>% 
    which()
  
  dataset <- dataset %>% slice(all_cols_na)
  
  # Criar nova coluna para saber se foi encaminhado para uti -----
  # dataset <- 
  #   dataset %>% 
  #   rowwise() %>% 
  #   mutate( patient_addmited_to_all = sum(
  #     patient_addmited_to_regular_ward_1_yes_0_no,
  #     patient_addmited_to_semi_intensive_unit_1_yes_0_no,
  #     patient_addmited_to_intensive_care_unit_1_yes_0_no
  #   )) %>%   
  #   ungroup()
  
  # Converter para categorico -----
  dataset <- 
    dataset %>%
    mutate_at(c(
      # 'patient_addmited_to_all',
      'patient_addmited_to_regular_ward_1_yes_0_no',
      'patient_addmited_to_semi_intensive_unit_1_yes_0_no',
      'patient_addmited_to_intensive_care_unit_1_yes_0_no'
    ), ~ case_when(.x == 1 ~ "yes", .x == 0 ~ "no")) 
  
  # # Converter para categorico -----
  # dataset <- 
  #   dataset %>%
  #   mutate_at(c("fio2_venous_blood_gas_analysis", "lipase_dosage"),
  #             ~case_when(.x == T ~"yes", .x == F ~"no"))
  
  # Converter para numerico -----
  dataset <-
    dataset %>%
    mutate_at('urine_p_h', ~as.numeric(ifelse(.x == "Não Realizado", NA, .x)))
  
  # Converter "nao realizado" para NA
  dataset <- 
    dataset %>% 
    mutate_at(c('urine_esterase', 
                'urine_hemoglobin',
                'urine_bile_pigments',
                'urine_ketone_bodies',
                'urine_protein'),
              ~ ifelse(.x == 'not_done', NA, .x))
  
  # Converter para categorico ordinal -----
  urine_leuk_levels <- 
    table(dataset$urine_leukocytes) %>% names() %>% str_replace("<1000", "0") %>% as.numeric() %>% sort()
  
  dataset <- 
    dataset %>% 
    mutate(urine_leukocytes = str_replace(urine_leukocytes, "<1000", "0") %>% 
             as.factor() %>% ordered(levels = urine_leuk_levels) %>% as.numeric())
  
  # Padronizar categorias negativas -----
  # dataset <-
  #   dataset %>%
  #   mutate_if(is.character, ~ifelse(str_detect(.x, "^(no|neg)"), "no",.x))
  
  # Converter tudo que for categorico para fator -----
  dataset <- 
    dataset %>% 
    mutate_if(is.character, as.factor)
  
  return(dataset)
}
```

Aplicar a funcao e obter um panorama geral dos dados:

```{r}
dataset <- prep(dataset)

visdat::vis_dat(dataset)
```

```{r, eval = F, echo = F}
# criar relatorio rapido
create_report(dataset, y = 'sars_cov_2_exam_result', 
              output_file = "report_after_prep.html") 
```

Note que tanto o número de linhas quanto o numero de colunas do dataset diminuiu porém não teria sentido mantê-los na base pois não tinham nenhuma variável explicativa disponivel para previsão.

## Estatisticas descritivas:

  * Distribuicoes dos dados
  * summary, VarType, Corr Matrix, Count os class labels 


## Visualizacoes 

histogramas, densidades, boxplots, dispersao, matrix de correlacoes

# Preparar dados

## Selecao de Atributos

Para a tarefa 1: 

  * Os critérios de inclusão de dados foram escolhidos conforme a fisiopatologia elucidada e padrões analisados a partir da literatura. A COVID-19 é uma doença que atinge as vias aéreas, provocando alterações em dados referentes a gasometria (gas  analysis) e como qualquer outra doença infecciosa há um processo inflamatório envolvido, que pode ser analisado em dados referentes a exames de sangue.
  * Como critério de exclusão temos dados que referenciam função hepática, renal e que são utilizados para acompanhamento de enfermidades já existentes ou para diagnóstico de doenças específicas, excluso a COVID-19. Justifica-se isso devido ao fato da doença ser de caráter respiratório.
  
1.	gamma_glutamyltransferase - Referente ao sistema hepático
2.	total_bilirubin - Referente ao sistema hepático
3.	direct_bilirubin - Referente ao sistema hepático
4.	indirect_bilirubin - Referente ao sistema hepático
5.	alanine_transaminase - Referente ao sistema hepático
6.	aspartate_transaminase - Referente ao sistema hepático 
7.	alkaline_phosphatase - Referente ao sistema hepático
8.	Lactato desidrogenase - Fator usado para eventos de anemia 
9.	serum_glucose - Usado para acompanhamento de diabetes mellitus
10.	promyelocytes - Específico para doenças sanguíneas
11.	metamyelocytes - Específico para doenças sanguíneas
12.	myelocytes - Específico para doenças sanguíneas
13.	myeloblasts - Específico para doenças sanguíneas
14.	starts_with("urine")) - Exame de urina

  * patient_age_quantile: Idade pode ser fator de risco, mas não ajuda no diagnóstico
  * serum_glucose: Dado importante para diagnóstico de diabetes e o acompanhamento da comorbidade, contudo sozinho não indica se a pessoa possui a doença ou não(o paciente pode ser a diabetes controlada ou tê-la controlado no período pre seria útil dados sobre hemoglobina glicada, ela denota melhor se a pessoa e diabética ou não, ou seja se ela entra como grupo de risco.  
  
```{r}
patient_id <- dataset$patient_id

dataset <- 
  dataset %>% 
  select(-patient_id, 
         # -patient_age_quantile,
         -gamma_glutamyltransferase,
         
         -total_bilirubin, 
         -direct_bilirubin, 
         -indirect_bilirubin, 
         -alkaline_phosphatase,
         -alkaline_phosphatase, 
         
         -serum_glucose,
         
         -promyelocytes,
         -metamyelocytes, 
         -myelocytes, 
         -myeloblasts, 
         -starts_with("urine"),
         
         -alanine_transaminase,
         -aspartate_transaminase
         
         )

dataset %>% select_if(is.factor) %>% map(levels)
```


<!-- ## Limpeza dos dados -->

<!-- Formato, Limpeza, Amostragem -->


## Testar suposiçoes

Normalidade, igualdades, etc

## Transformacao dos dados

Scale, decomposicao, agregacao

# Avaliar agoritmos

## Separar dados de treino/validacao/teste

```{r}
set.seed(1)
ind <- createDataPartition(dataset$sars_cov_2_exam_result, p = 0.9, list = F)
train <- dataset[ind,] 
test <- dataset[-ind,] 

table(train$sars_cov_2_exam_result) %>% prop.table()
```

```{r}
set.seed(9560)
down_train <- downSample(x = train %>% select(-sars_cov_2_exam_result),
                         y = train$sars_cov_2_exam_result,
                         yname = "sars_cov_2_exam_result")

table(down_train$sars_cov_2_exam_result) %>% prop.table()
```


```{r}
visdat::vis_miss(down_train)+theme(legend.position = "right")
```

```{r}
library(doParallel)
cl <- makeCluster(parallel::detectCores(), outfile="")
registerDoParallel(cl)
# stopCluster(cl)

ctrl <- trainControl(method = "repeatedcv",
                     number = 5,
                     repeats = 3,
                    summaryFunction = twoClassSummary, # AUC
                           classProbs = TRUE, 
                     verboseIter = T)

grid <- expand.grid(maxdepth = 2:10)

model <- train(sars_cov_2_exam_result~.,
               data=train,
               method = 'rpart2',
               # tuneLength = 10, 
               tuneGrid = grid,
               parms=list(split='information'),
               trControl = ctrl,
               metric = "ROC",
               preProcess = list(YeoJohnson = names(select_if(train, is.numeric))),
               na.action = na.pass)

confusionMatrix(model, norm = "none")
ggplot(model)
varImp(model)
rattle::fancyRpartPlot(model$finalModel, cex = 0.7) 
```

```{r}
ctrl <- trainControl(method = "repeatedcv",
                     number = 5,
                     repeats = 3,
                     # summaryFunction = twoClassSummary, # AUC
                     # classProbs = TRUE, 
                     verboseIter = T)

grid <- expand.grid(maxdepth = 2:10)

model <- train(sars_cov_2_exam_result~.,
               data=train,
               method = 'rf',
               tuneLength = 10,
               # tuneGrid = grid,
               # parms=list(split='information'),
               trControl = ctrl,
               # metric = "ROC",
               preProcess = list(YeoJohnson = names(select_if(train, is.numeric))),
               na.action = na.pass)

confusionMatrix(model, norm = "none")
ggplot(model)
varImp(model)
rattle::fancyRpartPlot(model$finalModel, cex = 0.7) 


bind_cols(
  tibble(predict = predict(model, select(test, -sars_cov_2_exam_result), na.action = "na.pass")),
  tibble(obs = test$sars_cov_2_exam_result)) %>% 
  table() %>% 
  confusionMatrix() 

```



## Testar opcoes e metricas de avaliacao

Por nivel de dificuldade (do mais facil para o mais dificil):

  1. knn, naive-bayes, 
  2. logit, decision tree, lasso, elasticnet, svm, 
  3. randomforest, gbm, xgboost, nnet
  4. h2o::automl

## Algoritmos de verificação 

baseline

## Comparar algoritmos

metricas, proporcao de dados (palavras) utilizadas, tempo de processamento, tempo de estimacao etc


# Melhorar a acuracia

## Tunning algoritmos

grid search

## Conjuntos (Ensembles)

modelo hibrido?

bagging, boosting, blending

"extreme feature engineering"

# Finalizar modelo

Contexto
Problema
Solucao
Achados
Limitacoes
Conclusoes

## Previsoes no dataset de teste

## Salvar modelo para deploy






Obter uma primeira impressão dos dados (número e \% de valores únicos, zeros e dados faltantes):




```{r rascunho, echo = F, eval = F}

library(caret)
dataset$`Mycoplasma pneumoniae`  %>% unique()

dataset$`SARS-Cov-2 exam result` %>% table() %>% prop.table() %>% round(4)*100

set.seed(9560)
down_train <- downSample(x = select(dataset, -`SARS-Cov-2 exam result`),
                         y = as.factor(dataset$`SARS-Cov-2 exam result`))
table(down_train$Class)

down_train %>% 
  funModeling::df_status(print_results = F) %>% 
  arrange(-p_na)

```

# Conclusão e próximos passos

[23:32, 28/03/2020] Joao Pedro Jf: e tem um dados que na minha cabeça seriam imporantes
[23:33, 28/03/2020] Joao Pedro Jf: como pCO2
[23:33, 28/03/2020] Joao Pedro Jf: que fala se a pessoa ta respirando bem ou nao
[23:33, 28/03/2020] Joao Pedro Jf: e nao tem ele em 99% dos caso  

# Referencias

  * Valores de referências para exames de urina e sangue: <https://www.msdmanuals.com/pt-pt/profissional/ap%C3%AAndices/valores-laboratoriais-normais/exames-de-urina-valores-normais>
  * <https://www.ncbi.nlm.nih.gov/pmc/articles/PMC7081812/pdf/clinmed-20-2-124.pdf>
  * <https://www.ajronline.org/doi/pdf/10.2214/AJR.20.22959>
  * <https://www.bmj.com/content/bmj/368/bmj.m1091.full.pdf>
  * <https://respiratory-research.biomedcentral.com/track/pdf/10.1186/s12931-020-01338-8>
  * <https://www.ajronline.org/doi/pdf/10.2214/AJR.20.22959>